【裁判字號】    99,刑智上易,73
【裁判日期】    990913
【裁判案由】    違反著作權法
【裁判全文】
智慧財產法院刑事判決
                                  99年度刑智上易字第73號
上  訴  人
即  被  告  甲○○
上列上訴人即被告因違反著作權法案件，不服臺灣士林地方法院
99年度審易第12號，中華民國99年6 月23日第一審判決（起訴案
號：臺灣士林地方法院檢察署98年度偵字第16650 號），提起上
訴，本院判決如下：
    主  文
上訴駁回。
    理  由
一、按提起第二審之上訴，其上訴書狀應敘述具體理由，為第二
    審上訴必備之程式。此觀民國96年7月4日修正公布刑事訴訟
    法第361條第2項之規定甚明。倘上訴理由之敘述未合乎具體
    之要求者，其上訴即屬同法第362條前段所定「上訴不合法
    律上之程式」，第二審法院應依同法第367條前段之規定，
    以判決駁回之。至其理由之具體與否，屬第二審法院審查範
    圍，不在第一審法院命補正之列，上訴書狀如已敘述理由，
    無論其具體與否，即無待其補提理由書或命補正之問題。此
    與上訴書狀全未敘述上訴理由者，第一審法院依刑事訴訟法
    第361條第3項之規定，應定期間先命補正之情形，尚屬有別
    。又第二審上訴之目的，既在於請求撤銷、變更原判決，則
    所謂「具體理由」，自應就原判決如何足以撤銷、如何應予
    變更之「事實上」或「法律上」之具體根據，本於確實之訴
    訟資料暨原因事實之所出，逐一敘述、記載，必已具體指出
    原判決事實認定之所憑有如何之錯誤（如原判決所採之證據
    如何不具證據能力，所為證明力之判斷如何違背經驗、論理
    法則等），法律之適用（尤其實體法）有如何之違誤，形式
    上已足以動搖原判決使之成為不當或違法而得改判之事由；
    必要時並應提出有利於己之事證，期使第二審法院採納，俾
    為有利於上訴人之認定，始屬合法。上訴理由之敘述，應先
    合乎具體之要求，始有所敘述可取與否之實體審理與判斷之
    問題。是上訴人之上訴書狀雖敘述上訴理由，但僅泛言原判
    決認定事實錯誤、違背法令、量刑失之過重或輕縱等情詞，
    而未依上揭意旨指出具體事由，或形式上雖已指出具體事由
    ，然該等事由縱使屬實，亦不足以認為原判決有何不當或違
    法，或其所陳之事由，與訴訟資料所載不相適合，或所指摘
    原判決之「不當」或「違法」根本不存在者，均應認其實質
    上並未符合具體之要件，庶符節制濫行上訴之立法意旨。
二、被告甲○○上訴意旨略以：由於被告之配偶是大陸籍，小孩
    年幼，目前被告配偶沒有工作，沒有收入，家庭經濟拮据，
    於被告本案遭判刑後，被告配偶精神處於極差狀態，請求法
    官在量刑上給予輕判等語。
三、本件原判決認定被告有如原審判決事實欄所載散布侵害著作
    財產權之光碟重製物罪，並以上開事實，業據被告於原審坦
    承不諱（見原審卷第18頁反面），且被告曾有二次因違反著
    作權法案件，第一次經臺灣臺北地方法院於90年3 月15日以
    90年度簡字第228 號判處有期徒刑6 月，確定後於90年5 月
    16日易科罰金執行完畢；第二次經臺灣臺北地方法院於98年
    5 月14日以98年度簡字第1382號判處有期徒刑8 月，緩刑2
    年，確定後執行，緩刑後交付保護管束期間2 年，自98年6
    月6 日起算至100 年6 月5 日，被告於緩刑期間仍不知警惕
    ，猶未尊重他人之著作財產權，散布侵害著作財產權之光碟
    重製物販售盜版遊戲光碟，且盜版光碟片數量高達1500片，
    所生危害非輕，兼衡被告之品行、生活狀況、智識程度、坦
    承犯行，態度尚佳之犯罪後態度等一切情狀，認檢察官對被
    告求刑11月稍嫌過重，爰量處有期徒刑10月之諭知等語，顯
    係基於行為人之責任基礎，詳予斟酌刑法第57條所列情狀而
    為刑之量定，其量刑堪稱允當，並無裁量權濫用或失之過重
    之情形。至被告所稱其家庭、經濟及其配偶健康狀況各節，
    並非依據卷內訴訟資料或提出新事證，指摘或表明第一審判
    決之事實認定或法律適用有何不當或違法而構成應予撤銷改
    判之具體事由，即與刑事訴訟法第361 條第2 項所稱「具體
    理由」，尚非相當。上訴意旨仍執前詞，指摘原判決不當云
    云，揆諸上開說明，難認已符合首揭上訴書狀應敘述具體理
    由之要件。綜上所述，本件上訴不合法律上之程式，爰不經
    言詞辯論，逕以判決駁回。
據上論斷，應依刑事訴訟法第367條前段、第372條，判決如主文
。
中    華    民    國    99    年    9     月    13    日
                    智慧財產法院第二庭
                          審判長法  官  陳忠行
                                法  官  熊誦梅
                                法  官  曾啟謀
以上正本證明與原本無異。
不得上訴。
中    華    民    國    99    年    9     月    13    日
                                書記官  王月伶


司法院資訊處製作；財團法人民間司法改革基金會備份。
